Images du répertoire du notaire Guillaume Le Roux pour l'étude XX
Archives nationales de France
Images du répertoire du notaire Guillaume Le Roux pour l'étude XX
1er Janvier 1636 - 14 avril 1663
MC/RE/XX/2
Etude XX; Le roux, Guillaume
Un registre
Archives nationales de France
Minutes et répertoires: la loi 2008-696 du 15 juillet 2008 relative aux archives a fixé à 75 ans à compter de la date de l'acte, ou à 25 ans à compter de la date du décès de l'intéressé si ce délai est plus bref, le délai de communication des minutes et répertoires des notaires; ce délai est porté à 100 ans à compter de la date de l'acte si le document se rapporte à un mineur (code du Patrimoine, articles L213-2, 4e d et 5e).
Autres documents de l'étude (dossiers de clients, comptabilité...): s'agissant d'archives privées, ces documents sont communicables selon les modalités fixées par le déposant ou le donateur.
Certains documents ne sont pas accessibles sous leur forme originale en raison de leur mauvais état de conservation.
Registre entré aux Archives nationales en 1952
399 feuillets de papier manuscrits, hauteur 33 x largeur 22.5 cm et hauteur 31 x largeur 22.5 cm.
Les feuillets du registre ont été restaurés mais la reliure est endommagée et les feuillets n° 50, 53, 213, 216 sont détachés. Les premiers feuillets sont très pâles et peu lisibles.
Registre folioté en 2003 (foliotation non visible à l'écran)
Images des répertoires de l’étude XX
Archives de l'étude XX
répertoire d'officier public ministériel
- Répertoire chronologique pour la période du 1er janvier 1636 au 14 avril 1663, 1er janvier 1636 - 14 avril 1663; MC/RE/XX/2; 393 feuillets
  Le répertoire contient les informations suivantes: 1. nature de l'acte; 2. noms, prénoms des parties; 3. de 1636 à 1638: numéro de folio, de 1639 à 1663: date du jour.
  répertoire
  - Liste chronologique des actes pour la période de janvier à décembre 1636, 1er janvier - 31 décembre 1636; 7 r°-20 v°; 14 feuillets
  - Liste chronologique des actes pour la période de janvier à décembre 1637, 1er janvier - 31 décembre 1637; 20 v°-39 v°; 20 feuillets
  - Liste chronologique des actes pour la période de janvier à décembre 1638, 1er janvier - 31 décembre 1638; 39 v°-56 v°; 18 feuillets
  - Liste chronologique des actes pour la période du 1er janvier au 31 décembre 1639, 1er janvier - 31 décembre 1639; 57 r°-74 r°; 18 feuillets
  - Liste chronologique des actes pour la période du 1er janvier au 31 décembre 1640, 1er janvier - 31 décembre 1640; 74 r°-90 r°; 17 feuillets
  - Liste chronologique des actes pour la période du 1er janvier au 30 décembre 1641, 1er janvier - 30 décembre 1641; 90 r°-107 v°; 18 feuillets
  - Liste chronologique des actes pour la période du 2 janvier au 31 décembre 1642, 2 janvier - 31 décembre 1642; 108 r°-121 v°; 14 feuillets
  - Liste chronologique des actes pour la période du 1er janvier au 31 décembre 1643, 1er janvier - 31 décembre 1643; 122 r°-141 v°; 20 feuillets
  - Liste chronologique des actes pour la période du 1er janvier au 30 décembre 1644, 1er janvier - 30 décembre 1644; 142 r°-159 v°; 18 feuillets
  - Liste chronologique des actes pour la période du 3 janvier au 30 décembre 1645, 3 janvier - 30 décembre 1645; 160 r°-178 v°; 19 feuillets
  - Liste chronologique des actes pour la période du 1er janvier au 31 décembre 1646, 1er janvier - 31 décembre 1646; 179 r°-196 r°; 18 feuillets
  - Liste chronologique des actes pour la période du 1er janvier au 31 décembre 1647, 1er janvier - 31 décembre 1647; 196 v°-213 v°; 18 feuillets
  - Liste chronologique des actes pour la période du 2 janvier au 31 décembre 1648, 2 janvier - 31 décembre 1648; 214 r°-230 v°; 17 feuillets
  - Liste chronologique des actes pour la période du 1er janvier au 31 décembre 1649, 1er janvier - 31 décembre 1649; 231 v°-242 r°; 12 feuillets
  - Liste chronologique des actes pour la période du 3 janvier au 31 décembre 1650, 3 janvier - 31 décembre 1650; 243 r°-255 r°; 13 feuillets
  - Liste chronologique des actes pour la période du 1er janvier au 31 décembre 1651, 1er janvier - 31 décembre 1651; 255 v°-269 r°; 15 feuillets
  - Liste chronologique des actes pour la période du 1er janvier au 31 décembre 1652, 1er janvier - 31 décembre 1652; 269 v°-278 r°; 10 feuillets
  - Liste chronologique des actes pour la période du 2 janvier au 30 décembre 1653, 2 janvier - 30 décembre 1653; 278 r°-290 r°; 13 feuillets
  - Liste chronologique des actes pour la période du 4 janvier au 30 décembre 1654, 4 janvier - 30 décembre 1654; 290 v°-301 r°; 12 feuillets
  - Liste chronologique des actes pour la période du 2 janvier au 29 décembre 1655, 2 janvier - 29 décembre 1655; 301 r°-311 v°; 11 feuillets
  - Liste chronologique des actes pour la période du 1er janvier au 30 décembre 1656, 1er janvier - 30 décembre 1656; 312 r°-325 r°; 14 feuillets
  - Liste chronologique des actes pour la période du 1er janvier au 29 décembre 1657, 1er janvier - 29 décembre 1657; 325 r°-337 r°; 13 feuillets
  - Liste chronologique des actes pour la période du 1er janvier au 31 décembre 1658, 1er janvier - 31 décembre 1658; 337 v°-349 r°; 13 feuillets
  - Liste chronologique des actes pour la période du 2 janvier au 31 décembre 1659, 2 janvier - 31 décembre 1659; 349 r°-359 v°; 11 feuillets
  - Liste chronologique des actes pour la période du 2 janvier au 31 décembre 1660, 2 janvier - 31 décembre 1660; 360 r°-373 v°; 14 feuillets
  - Liste chronologique des actes pour la période du 1er janvier au 30 décembre 1661, 1er janvier - 30 décembre 1661; 373 v°-384 r°; 12 feuillets
  - Liste chronologique des actes pour la période du 3 janvier au 30 décembre 1662, 3 janvier - 30 décembre 1662; 384 r°-395 v°; 12 feuillets
  - Liste chronologique des actes pour la période du 1er janvier au 14 avril 1663, 1er janvier - 14 avril 1663; 395 v°-399 r°; 5 feuillets
  - Liste des actes concernant l'achèvement de la clôture de Paris et l'annexion des faubourgs Saint-Honoré, Montmartre et de la Villeneuve. Actes concernant notamment Louis Le Barbier et Louis Le Massonnet pour la période de 1637 à 1648, 1637 - 1648; r; 6 feuillets